【裁判字號】    98,重訴,8
【裁判日期】    980630
【裁判案由】    毒品危害防制條例
【裁判全文】
臺灣桃園地方法院刑事判決               98年度重訴字第8號
公  訴  人  臺灣桃園地方法院檢察署檢察官
被      告  庚○○
                      號
選任辯護人  廖克明律師
被      告  甲○○
                      7號
選任辯護人  羅美鈴律師
被      告  戊○○
指定辯護人  本院公設辯護人己○○
被      告  乙○○
選任辯護人  洪條根律師
被      告  丙○○
選任辯護人  游文華律師
被      告  丁○○
                      弄10號.
選任辯護人  劉正穆律師
            洪榮彬律師
上列被告等因違反毒品危害防制條例案件，經檢察官提起公訴（
台灣桃園地方法院檢察署97年度偵字第21943 號、第21944 號、
第22672號），本院判決如下：
    主  文
庚○○、甲○○、戊○○、乙○○、丙○○共同製造第二級毒品
，甲○○處有期徒刑拾貳年，丙○○處有期徒刑拾壹年陸月，庚○○、乙○○各處有期徒刑拾年陸月，戊○○處有期徒刑玖年陸
月。附表一編號1 至5 、7 、10至15、17、18、21及附表二編號
6、7、14至21、24、25、35、36、38至42、44、45、47、49至55
之各以附表所示之容器盛裝之第二級毒品甲基安非他命，均沒收
銷燬之；附表一編號6 、8 、9 、16、19、20、22、23及附表二
編號1 至5 、8 至13、22、23、26至34、37、43、46、48之各以
附表所示之容器盛裝之內容物、附表一及附表二各編號盛裝用之
容器及塑膠袋、及附表三與附表四所示之物，均沒收之（其中附
表三編號43之現金，僅對庚○○沒收；附表三編號44之現金，僅
對乙○○沒收；附表三編號45之現金，僅對戊○○沒收；附表四
編號32之現金，僅對甲○○沒收；附表四編號33之現金，僅對丙○○沒收）；附表三編號43之現金，如全部或一部不能沒收時，
以庚○○之財產抵償之；附表三編號44之現金，如全部或一部不
能沒收時，以乙○○之財產抵償之；附表三編號45之現金，如全
部或一部不能沒收時，以戊○○之財產抵償之；附表四編號32之
現金，如全部或一部不能沒收時，以甲○○之財產抵償之；編號
33之現金，如全部或一部不能沒收時，以丙○○之財產抵償之。
附表三編號46之車輛、及附表四編號31之行動電話（含其內門號
晶片卡），如全部或一部不能沒收時，以庚○○、甲○○、戊○○、乙○○、丙○○財產連帶抵償之，若對庚○○、甲○○、戊○○、乙○○、丙○○其中之一人已為沒收或抵償財物時，就已
沒收或抵償之部分，其他人即免除責任。
丁○○幫助製造第二級毒品，處有期徒刑年捌月。
    事  實
一、緣綽號「葉仔」或「大胖仔」之葉銘琦夥同吳志成及真實姓
    名年籍俱不詳綽號「阿生」、「阿義」之成年男子（均由檢
    察官另行偵查中）為藉製造第二級毒品甲基安非他命出售後
    牟取暴利，乃積極謀議籌組製造毒品甲基安非他命工廠，其
    中除由葉銘琦負責統籌集提供資金與教授製造甲基安非他命
    技術外，另亦積極對外尋找合適人選依葉銘琦之指揮教授實
    際製毒及負責運輸、販售。葉銘琦、吳志成及其餘數名謀議
    人士乃於民國97年間某日，共同基於製造第二級毒品甲基安
    非他命之集合犯意聯絡，先由葉銘琦向孫仁里（另由檢察官
    偵查中）租得位於桃園縣楊梅鎮○○路○段58號之民宅以為
    前階段製毒基地，再向吳志成之弟甲○○承租位於桃園縣龍
    潭鄉○○路○段56巷17弄8 號民宅為後段製毒基地，並委請
    孫仁里及池瑜芳（另由檢察官偵查中）在上開地點民宅內裝
    設烤箱風管、冷氣等排除毒氣工具後，再由葉銘琦於不詳時
    、地取得製造安非他命之主要原料第四級毒品「麻黃鹼（Ep
    hedrine） 」、「假麻黃鹼（Pseudoephedrine） 」（俗稱
    麻黃素）及其他如各附表所示之製毒設備以及各項物資材料
    ，再將各項製毒原料及必需品依擬定製毒步驟，分別置於上
    開前階段或後階段製毒基地內備供製毒使用。葉銘琦、吳志
    成二人再先後於97年7 月至8 月初某日、8 月間某日、9 月
    初某日、及9 月21日，分別以每月薪資新台幣（下同）十萬
    元至二十萬元不等之高額報酬為誘，邀同甲○○、戊○○、
    庚○○、及乙○○參與製毒工作，復於同年8 月16日或17日
    ，由甲○○以每月薪資十五萬元之高額報酬為餌邀同丙○○
    參與製毒工作，經渠等分別同意加入，乃各自上揭時間起，
    於已加入之各人彼此間並與葉銘琦、吳志成及真實姓名年籍
    俱不詳綽號「阿生」、「阿義」之成年男子，共同基於製造
    第二級毒品安非他命牟利之犯意，而依葉銘琦事先規劃之製
    毒流程，分配庚○○在桃園縣楊梅鎮○○路○ 段58號2 樓處
    ，將上開主要製毒原料混合加熱攪拌，抽取沈澱物上液體，
    煮沸凝固後，加以風乾成粉狀，每日製作約2 至3 鍋；再由
    分配於同址3 樓之乙○○，下樓將庚○○所製成物品及相關
    原料搬上樓後，混合溶解，加入鹼片，發酵後抽取浮油，再
    混合鹼片，加水抽出浮油，即產生含有第二級毒品甲基安非
    他命成分之液態甲基安非他命之鹵水半成品後，再搬到地下
    室，而由分配負責運輸之戊○○，駕駛經改裝可掩人耳目而
    排放廢毒水之車號M7-5948 號自用小客貨車，將無用之廢毒
    水載往桃園縣境內不詳偏僻地點排放，復駕駛車號Q9-8976
    號自用小客貨車，載運製毒所需之原物料至上揭製毒基地、
    及將該液態甲基安非他命鹵水半成品，載往桃園縣龍潭鄉○○路○段56巷17弄8 號後階段製毒基地續為純化結晶，而由
    分配於該址4 樓之甲○○將該液態甲基安非他命鹵水，加上
    漏斗以水搖晃，後以鐵盤接住後用烤箱烘乾，再將階段製程
    物搬下2 樓處，由分配該處之丙○○依製毒筆記續為結晶、
    並將結晶成品撈出煮沸、脫色、去雜質後置入冰箱冷藏形成
    可供販售之甲基安非他命結晶體成品，再由丙○○以公共電
    話去電聯繫葉銘琦後續收貨事宜，擬待爾後販售他人牟利。
    其間庚○○則使用葉銘琦交付渠所有配用門號為0000000000
    號晶片卡之摩托羅拉牌行動電話1 支、乙○○則使用葉銘琦
    交付渠所有配用門號為0000000000號晶片卡之行動電話1 支
    、戊○○則使用自己所有配用門號為0000000000號及000000
    0000號晶片卡之行動電話2 支、甲○○則使用自己所有配用
    門號為0000000000號晶片卡之行動電話1 支，與葉銘琦使用
    配用門號為0000000000號晶片卡之行動電話或其餘電話相互
    聯繫製毒事宜。此間葉銘琦並先給付四萬元予庚○○、給付
    七千元予乙○○、給付十五萬元予甲○○，以為製毒報酬，
    並以「借款」為名預付十萬元之製毒報酬予戊○○；吳志成
    則透過甲○○給付十五萬元之製毒報酬予丙○○。另丁○○
    曾因甲○○之邀，於97年8 月間某日前往桃園縣龍潭鄉○○
    路○段56巷17弄8 號民宅後段製毒基地，向在場之某不詳姓
    名年籍人士學習在製毒末段之結晶程序中應如何計算重量此
    一步驟，旋即改變初衷不願繼續學習，惟仍基於幫助渠等製
    造第二級毒品甲基安非他命之犯意，於當日在該處將習得之
    上開步驟教授斯時已居住該處之丙○○，丙○○習得後即應
    用於上揭伊所分配負責之製毒過程中。嗣於97年10月6 日下
    午4 時36分許，經臺北市政府警察局刑事警察大隊持本院核
    發之搜索票，前往桃園縣龍潭鄉○○路○ 段56巷17弄8 號後
    階段製毒基地搜索，當場查獲甲○○、丙○○、丁○○等人
    ，現場並有正在裝設冷氣之孫仁里、池瑜芳，並扣得如附表
    一及附表三除編號43至46以外所示之物，再經台灣桃園地方
    法院檢察署檢察官指揮桃園縣政府警察局龍潭分局員警於97
    年10月7 日凌晨0 時20分許，前往桃園縣楊梅鎮○○路○ 段
    58號前階段製毒基地逕行搜索，當場查獲戊○○、乙○○及
    庚○○等人，並扣得如附表二及附表四除編號31至33以外所
    示之物，而查知上情。
二、本案經臺北市政府警察局刑事警察大隊暨桃園縣政府警察局
    龍潭分局報告台灣桃園地方法院檢察署檢察官偵查起訴。
    理  由
一、被告甲○○、丙○○、戊○○、庚○○、乙○○及丁○○於
    本院中，對上開製造或幫助製造第二級毒品甲基安非他命之
    事實、及各自分配負責工作內容及製毒流程，均坦認不諱。
    且查：
  (一)被告庚○○於警詢中供稱：「我與綽號『葉仔」之男子於97
    年8 月底某日唱歌時認識，『葉仔』邀我幫他做事，他告訴
    我是搬搬東西，當他的徒弟，我就答應他，之後他帶我至製
    造毒品工廠（即桃園縣楊梅鎮○○路○段58號前階段製毒基
    地），我就知道是製造毒品，『葉仔』答應我每個月會給我
    新台幣二十萬元酬庸，97年9 月初，我剛開始至製造毒品工
    廠幫忙製造毒品2 天後，... 至今『葉仔』共拿了約新台幣
    四萬元左右供我花用。」、「我是97年9 月初早上10點開始
    前往該製毒工廠參與毒品製造。」等語，又稱：「認識（葉
    仔）從97年9 月初開始，綽號『葉仔』之男子跟我見面後，
    問我是不是要跟他一起做事，我答應他之後，他就提供一支
    0000000000號行動電話給我聯絡，『葉仔』聯絡用之電話為
    0000000000。」、「我都是在該製毒場所2 樓作事，... 我
    知道綽號『肖仔』（指被告戊○○）都是負責駕駛車輛運輸
    製毒所需之原物料及成品、半成品進出及開車將毒水載往偏
    僻地方偷偷排放。綽號『葉仔』是師傅，整個製毒過程皆由
    他控管指揮。任務分工亦由『葉仔』分配，另綽號『蒼仔』
    （指被告乙○○）負責3 樓整個樓層工作。」等語（97年度
    偵字第21943 號卷二第22頁至第30頁）。於檢察官偵查中亦
    供稱：「約定一個月二十萬，但我作一個多月沒有給我錢，
    只給我一些零星的零用錢，全部大概四萬元左右。」等語（
    同上偵卷第87頁）。嗣經檢察官向本院聲請羈押，經本院訊
    問時亦供稱：「我是從97年8 月底、9 月初的時候開始在楊
    梅埔心那裡做，是『葉仔』叫我去的。... 我應該是從9 月
    初開始做，『葉仔』告訴我我做事的地方是在該屋2 樓的地
    方。... 他（乙○○）負責跟在『葉仔』身邊，幾乎都是在
    3 樓。」等語（97年度偵聲字第661 號卷第5 頁至第7 頁）
    。即庚○○係因綽號「葉仔」之男子以每月薪資二十萬元為
    代價，而於97年9 月初至桃園縣楊梅鎮○○路○段58號2 樓
    ，依「葉仔」之指示開始製造毒品甲基安非他命，且迄查獲
    為止，已自「葉仔」手中收得四萬元現金為製毒報酬。
  (二)被告乙○○於警詢中則供稱：「認識（『葉仔』）從97年9
    月20日開始，綽號『葉仔』之男子有專供我們聯絡用之電話
    為0000000000，另平時有提供一支0000000000號行動電話給
    我連絡。」等語，又稱：「綽號『葉仔』之男子見我無業，
    邀我跟他一起製造毒品，他告訴我是製造安非他命毒品，至
    於酬傭係等賣了毒品後才分紅，如何分紅他沒說，97年9 月
    21日至今『葉仔』共拿了新台幣七千元供我花用。... 我都
    是跟隨『葉仔』在該製毒場所（按即桃園縣楊梅鎮○○路○
    段58號）3 樓作事。... 綽號『葉仔』是師傅，整個製毒過
    程皆由他控管指揮，任務分工亦由『葉仔』分配，我知道綽
    號『肖仔』（被告戊○○）都是負責駕駛車輛運輸製毒所需
    之原物料及成品、半成品，另綽號『阿旗』（被告庚○○）
    負責2 樓整個樓層工作，我只知道他負責煮原料。... 製作
    完成之毒品半成品（稱之為豬油）都會裝進藍色桶子置放於
    地下室，然後由『葉仔』或戊○○載走。... 我是97年9 月
    21日早上10點開始前往該製毒工廠參與毒品製造。」等語（
    97年偵字第21943 號卷二第13頁至第17頁），於檢察官偵查
    中亦供稱：「『葉仔』帶我的，本來約定一個月要給我10至
    15萬。」等語（同上偵卷第87頁）。由是可知，被告乙○○
    已自承係因經「葉仔」以每月十至十五萬元之報酬邀同一起
    製造毒品甲基安非他命，方同意之，而自97年9 月21日開始
    參與製毒迄查獲為止。亦即，乙○○於97年9 月21日開始參
    與製毒伊始，即已知悉所製造者係毒品甲基安非他命，且已
    領得現金共七千元為製毒報酬。被告乙○○雖於本院中翻異
    前詞，辯稱：我一開始製作時不知道，是作了十幾天後，有
    一次我去「葉仔」的房間，發現房間裡有白色的粉末，我問
    他是什麼，他才告訴我是安非他命等語（本院卷一第27頁）
    。惟查：被告於乙○○於98年4 月1 日本院準備程序中，經
    其辯護人當庭提出乙○○警詢供述非出於其自由意志，且上
    開警詢筆錄未依照其斯時陳述為記載等抗辯。而經本院訊以
    警詢中是否曾遭刑求，或曾遭警方恐嚇威逼倘不為一定陳述
    即對之不利之時，乙○○答以：「沒有。」等語。再經本院
    提示該警詢筆錄予乙○○詳為閱覽，並命其指出非依其當時
    回答而記載之內容，經乙○○答以：「（閱覽之後回答）都
    是按照我的意思所說。」等語（均見本院卷一第176 頁）。
    可見乙○○亦自承上開警詢筆錄之內容，俱為其在未受任何
    不當外力侵逼之情形下，基於自由意志之陳述所為之記載。
    嗣乙○○於98年6 月23日本院審判中方再改稱，上開警詢筆
    錄中所記載之「綽號『葉仔』之男子見我無業，邀我跟他一
    起製造毒品，他告訴我是製造安非他命毒品，至於酬傭係等
    賣了毒品後才分紅，如何分紅他沒說，97年9 月21日至今『
    葉仔』共拿了新台幣七千元供我花用。」之內容，雖係其回
    答無誤，然並非實情，「實情就是製造安非他命毒品是我後
    來才知道的，不是像他（指警詢筆錄）所說的我剛開始知道
    然後我去做。」等語，且稱：「當初警察問我的時候，他跟
    我說把你所知道的都講出來，他說會幫我跟檢察官求情。」
    等語（均見本院卷二第114 頁）。然經本院質以為何在無任
    何外力侵逼的情形下，猶向警方為此背離事實且對自己不利
    之陳述時，乙○○竟僅以一句「我不知道」含糊帶過，而無
    任何合理解釋。其辯護人此時又起稱警詢時係遭警方「誘導
    詢問」有以致之，然經本院訊問乙○○警詢中警方是否有期
    望其供述「受『葉仔』僱用之初即已知悉所製造者正係毒品
    安非他命」此點內容，因此為求迎合警方期望故供述上揭與
    實情不符之內容時，乙○○亦答以「沒有」等語（本院卷二
    第116 頁），由是可見，根本無乙○○辯護人所指「誘導詢
    問」之情形。綜此，堪知乙○○於本院中始改稱加入約莫半
    個月後方知所製造者係毒品甲基安非他命，為求自保乃佯裝
    繼續製毒，欲至一個月滿領得薪資後藉故離開云云，顯係為
    求塑造自己係事後始知製毒事實，且參與製毒之貢獻程度較
    輕此一假象，所為之避就之詞，自毫無足採。實情應如其警
    詢中所言，至堪認定。
  (三)被告戊○○於警詢中供稱：「我於97年8 月於該處工作。..
    . 我只負責開車及搬運桶子。... 綽號『小葉』之男子僱用
    我。... 每月新台幣十萬元僱請我。... （乙○○）負責製
    毒工廠（即前開桃園縣楊梅鎮○○路工廠）3 樓，均由他負
    責，我只知道他負責桶子內透明液體。（庚○○）負責製毒
    工廠2 樓。」等語（97年度偵字第21943 號卷二第6 頁至第
    11頁）。於檢察官偵查中供稱：「我負責載桶子。（何時開
    始？）今年8 月。... 排廢水。... 搬東西，也有搬到龍潭
    （即上開桃園縣龍潭鄉○○路○○段製毒工廠）那邊。.. .
    （是何人請你們做事？代價多少？）『葉仔』，一個月十萬
    ，我從8 月做到現在。後面還沒拿到錢。」等語（同上偵卷
    第79頁至第80頁、第87頁至第89頁）。嗣於警詢中又供稱：
    「『葉仔』有叫我載送液態安非他命至另一毒品製造工廠龍
    潭鄉○○路○段56巷17弄8 號，但次數及時間我忘記了。」
    等語（97年他字第4984號卷第19頁）。嗣經檢察官起訴移審
    本院時，則供稱：「（你受僱於誰？）『葉仔』，他叫我載
    桶子跟水... 他們說桶子裡面裝半成品。... 我有懷疑過。
    ... 毒品吧。」等語（本院卷一第23頁至第26頁）。於準備
    程序中除表示認罪外，亦供稱：我曾經猜測所載運者係安非
    他命，因為曾經聞到味道「覺得很臭」，且「之前聽人家講
    過，做安非他命的水會很臭。」等語（本院卷一第111 頁至
    第113 頁）。由是可知，戊○○於97年8 月間某日受「葉仔
    」僱用分配負責載運廢水排放、及載運塑膠桶至桃園縣龍潭
    鄉○○路時，即已知該「聞起來味道很臭」之廢水及塑膠桶
    內容物，正係含有毒品甲基安非他命成分之液體。另就是否
    已領得報酬乙事，戊○○固稱迄查獲為止尚未收得報酬，然
    查戊○○於檢察官聲請羈押經本院訊問時，即已供稱：「（
    你是否真的有領到錢？）我有跟他（指『葉仔』）借錢，借
    了快十萬元。」等語，此十萬元固經其供稱係向「葉仔」之
    借款，然此數額與其供稱「葉仔」同意支付之每月薪資十萬
    元，正好相符，且戊○○亦未明確說明此借款之約定利息及
    償還時間，綜此可見縱以「借款」為名，實乃戊○○提供製
    毒勞務之預付對價，而屬其參與製毒犯行所得之財物，至為
    明確。
  (四)於97年10月6 日在桃園縣龍潭鄉○○路○○段製毒基地內遭
    查獲之被告甲○○於警詢中供稱：「我是幫別人代工。...
    我只知道綽號叫『大胖仔』、『阿生』、『阿義』，他們只
    拿東西來從不留電話。... （你從什麼時間開始製造毒品？
    ）2 、3 月前（即97年7 月初至8 月初間某日）開始製作。
    」等語（97年度偵字第21944 號卷一第20頁至第25頁）。於
    檢察官偵查中供稱：「（何時開始製作？代價多少？）2 、
    3 個月（前）。是叫『大胖仔』、『阿生』、『阿義』叫我
    做的，一個月十至十五萬。... 我負責漏斗加水加鹽酸搖一
    搖。... 我那個部分好了之後就交給丙○○。... 他（指『
    大胖仔』）會自己打我們手機跟我們聯絡，都是用無號碼的
    方式。」等語（同上偵卷第104 頁至第105 頁）。嗣經檢察
    官聲請羈押，於本院訊問時亦稱：「都是他（指『大胖仔』
    ）打給我，沒有顯示號碼）」等語（97年度聲羈字第755 號
    卷第9 頁）。再經檢察官起訴移審本院時，則供稱：該桃園
    縣龍潭鄉○○路的房子是我租給『大胖仔』的等語（本院卷
    一第31頁）。於本院準備程序訊問時亦供稱：「『大胖仔』
    叫我幫他把藍色桶子裡面的水倒到玻璃瓶裡面，加水又加鹽
    酸搖一搖。... 我有懷疑過（是毒品），... 因為味道也是
    很臭。... 他有跟我說... （是）安非他命。... 他東西運
    進去之後，他要我幫忙，就告訴我說要我做的是安非他命。
    （所以你在幫他把藍色桶子裡面的水倒到玻璃瓶裡面，加水
    又加鹽酸搖一搖的時候，就已經知道在幫他製造安非他命了
    ？）是。」等語（本院卷一第115 頁至第116 頁）。嗣於本
    院審判中亦供稱係使用配用其所有之門號為0000000000號晶
    片卡之行動電話與「大胖仔」聯繫製毒事宜等語（本院卷二
    第112 頁）。依此，本案座落桃園縣龍潭鄉○○路○○段製
    毒基地之房屋，係先由甲○○出租予綽號「大胖仔」之男子
    ，嗣甲○○在97年7 月初至8 月初間某日，再經「大胖仔」
    以每月給付十至十五萬元之薪資為誘，而同意共同參與製造
    毒品甲基安非他命。另關於甲○○是否曾領得薪資報酬乙節
    ，甲○○於檢察官偵查中固供稱：「我沒有領薪水。」等語
    （97年度偵字第21943 號卷二第345 頁），然查甲○○於警
    詢中即已供稱：「（如何計算酬勞？）綽號『大胖仔』的男
    子每月會叫人送新台幣十五萬元的工錢給我。」等語（97年
    度偵字第21944 號卷一第23頁），觀諸甲○○係自97年7 月
    初至8 月初某日即已同意「大胖仔」以每月十至十五萬元薪
    資為誘而參與製毒，依此約定，甲○○至遲於遭查獲前之9
    月初某日即應領得此高額報酬，且製造毒品罪責甚重，倘屆
    期仍未領得報酬，衡情甲○○殆無繼續聽命於主謀「大胖仔
    」且為其製毒之可能。由是可見，甲○○警詢中所稱已領得
    由「大胖仔」給付之製毒報酬十五萬元，方屬實情。然此外
    別無證據足認甲○○曾領得超過一個月份之報酬，是依罪疑
    惟有利於被告解釋之法理，應認甲○○僅領得一個月份之製
    毒報酬十五萬元。
  (五)與被告甲○○同在桃園縣龍潭鄉○○路○○段製毒工廠中遭
    查獲之被告丙○○，於警詢中供稱：「（我從）97年8 月中
    旬開始製作第二級毒品安非他命。... （已製作）大約一個
    半月的時間。... 製成的成品，我就會出去打電話給綽號『
    大胖仔』的男子，約地點交給他。... 綽號『大胖仔』的男
    子每月會拿新台幣十五萬元的工錢給我。... 甲○○是在我
    樓上製造液態安非他命。」等語（97年偵字第21944 號卷一
    第28頁至第34頁）。於檢察官偵查中亦稱：「（妳在該處作
    多久？代價多少？）一個半月，一個月十五萬，我是陸陸續
    續跟一個叫『大胖仔』的人拿的。」等語（同上偵卷第100
    頁）。嗣於警詢中亦供稱：「每個月的新台幣十五萬元工錢
    的部分，實際上是由吳志成拿給甲○○再交給我。」等語（
    97年他字第5300號卷四第13頁）。又供稱：「97年8 月15日
    左右我打電話給甲○○跟他說我想上來北部工作，... 隔1
    、2 天大概16至17日就上來桃園，上來之後就問他說有沒有
    工作可以介紹，他說有，不知道我要不要做，我問他說是什
    麼工作，他說他哥哥吳志成在做安非他命，問我要不要做其
    中的一個部分，我跟他說好。... 之後他哥哥吳志成說要我
    再幫他一下。... 大部分是吳志成教的，其中有一小部分是
    丁○○教的。」等語（97年他字第5300號卷第13頁至第16
    頁）。由是可見，丙○○係在97年8 月16日或17日，經由甲○○之邀集，而同意伊以每月薪資十五萬元之代價共同參與
    製造毒品甲基安非他命，且在參與之初，即已明知所參與製
    造者正係第二級毒品甲基安非他命，迄遭查獲為止，亦曾自
    甲○○手中領得由吳志成發給之十五萬元現金以為報酬。
  (六)至被告丁○○於警詢中及檢察官偵查中供稱：我曾經住過上
    揭桃園縣龍潭鄉○○路房屋，「（97年）8 月份的時候，我
    前男友吳志成或是他弟弟甲○○打給我，要我回中原路一趟
    ，當時現場有一個叫什麼哥的在現場教製作（甲基安非他命
    ），他們叫我學，我只有學鐵盤的部分，我也只有教丙○○
    鐵盤的部分，其他我都不會。（有無跟著做？）沒有，只有
    到盤子那裡我就說我不要學了。（他們有無給你金錢？）沒
    有。... （那時為何要教丙○○鐵盤部分？）他說他要作、
    要學，我就只有教他那個部分。... 我只有教他到那裡，後
    來我就走了。... （當時是否知情他們在製毒？）知道，所
    以我只有到那個盤子而已。」等語（97年度偵字第21944 號
    卷第102 頁至第103 頁）。於本院準備程序中亦供稱：「（
    你說你只有學鐵盤的部分，具體學習的內容為何？）把鐵盤
    上面的液體要倒入燒杯時，計算實質的重量要扣除水分的重
    量。... 我在學怎麼扣。... （這是什麼液體？是安非他命
    的鹵水嗎？）對。... （什麼時候教他的？）八月份的時候
    。（是距離你學了多久後教丙○○的？）當天。... 丙○○
    問我知不知道，我就跟他講這個部分，之後我就走了。」等
    語（本院卷二第62頁至第65頁）。參以丙○○於警詢中亦證
    稱：「我今年8 月初到桃園縣龍潭鄉○○路一段56巷17弄8
    號居住時，當時有跟甲○○、丁○○等人同住，2 天後丁○○就搬出去了，丁○○還沒有搬出去時，有告訴我說：『鐵
    盤上的液體，乾了要秤重時，要扣鐵盤上尚未乾液體的重量
    』。... 剛開始是丁○○教我說鐵盤上的液體秤重的時候，
    要扣除水分重量。」等語（97年度偵字第21944 號卷一第30
    頁）、「（什麼人教妳做的？）大部分是吳志成教的，其中
    有一小部分是丁○○教的。... 丁○○教我的是鐵盤上安非
    他命的液體，乾了以後要秤重時要扣鐵盤上尚未乾液體的重
    量。」等語（97年他字第5300號卷四第15頁）。於檢察官偵
    查中亦稱：「（丁○○之前在該處作什麼？）他有在工作，
    我去的時候他沒在作那行。」等語（97年度偵字第21944 號
    卷一第100 頁）。嗣於本院中以證人身份亦證稱：就我參與
    製造之部分，「剛開始是吳志成教我兩天，之後就看製毒筆
    記去做。... （丁○○）就教水盤倒進水杯的重量扣掉重量
    那個部分而已。... （教）一次而已。... （丁○○教妳的
    方式，是具體實作還是嘴巴跟妳說妳來作？）就那時候我在
    用，她在旁邊講要怎麼用。...8 月 份（教我的）。」等語
    ，又證稱：上開於警詢中所稱「她有在工作，我去的時候她
    沒在作那行。」，其意係指丁○○僅有教他「扣除液體重量
    」此部分，別無其他，「我去的時候她沒有在做」等語。又
    稱：丁○○教授者惟僅「秤重的時候扣除水分的重量而已。
    （其他的製造過程，都是吳志成教妳的？）對，就那二天。
    ... （妳意思是說鐵盤的液體，妳要去作加工的時候，要加
    水？）對。（所以一開始要加熱的時候，要秤重量的話，要
    扣掉妳事先加進去的水的重量？）對。（丁○○就教妳要扣
    掉水的重量，有沒有示範指導妳要如何扣掉水的重量？）沒
    有。... （教妳的時候，丁○○有沒有親身示範操作一遍給
    妳看？）沒有。（是妳在做的過程當中在旁邊跟妳講？）對
    。（妳就是拿正式在試作過程中的原料跟器材，在實做過程
    中，丁○○跟妳說注意要扣掉水的重量？）對。... 她就教
    我扣重的過程。... （按照妳所講的，在丁○○教導妳的過
    程當中，都是妳自己在做，她在旁邊跟妳講注意要扣掉水分
    的重量而已？）對。」等語（本院卷第98頁至第105 頁）。
    綜此交互勾稽，可知被告丁○○固未實際參與毒品甲基安非
    他命之製造過程，且主觀上亦無將渠等製毒犯行納為自己犯
    罪之意思，然其確曾於97年8 月間某日，在桃園縣龍潭鄉○○路之製毒工廠內，先由真實姓名年籍不詳之成年男子教授
    而習得「鐵盤加熱前須扣除之前加入水的重量」此一製造毒
    品甲基安非他命之結晶化步驟，嗣雖退出不願繼續學習，然
    在當日眼見在場之丙○○試作相同步驟時，竟以口述之方式
    ，將此「鐵盤加熱前須扣除之前加入水的重量」此必要步驟
    告知丙○○使之習得，致能順利遂行爾後製毒過程並取得結
    晶之甲基安非他命成品，此情亦堪認定。
  (七)此外，經本院將葉銘琦之照片提示予分配在桃園縣楊梅鎮○○路處所從事製毒之被告庚○○、乙○○及從事載運之被告
    戊○○辨認，渠三人均供稱此正係上揭所稱統籌擘畫此製毒
    過程之綽號「葉仔」之男子，另經本院提示相同照片予分配
    在桃園縣龍潭鄉○○路處所製毒之被告甲○○及丙○○，則
    均供稱此係伊二人上揭所稱綽號「大胖仔」之男子。由是可
    知，彼等分別供稱之「葉仔」或「大胖仔」，均為主謀葉銘
    琦一人使用之綽號化名。此外，復經證人孫仁里、池瑜芳於
    檢察官偵查中證稱確將上開桃園縣楊梅鎮○○路○段58號房
    屋出租綽號「葉仔」之人，且查獲時確在桃園縣龍潭鄉○○
    路○段56巷17弄8 號現場裝設冷氣等語綦詳。此外，復有如
    附表所示各物（除附表三編號43至46及附表四編號31至33之
    物）扣案可稽，並有查獲現場照片、監視錄影畫面翻拍照片
    、及新竹縣政府警察局通訊監察譯文等在卷足資佐證。再者
    ，扣案之附表一及附表二之物，分別經內政部警政署刑事警
    察局鑑定，分別為附表一及附表二所示之物，此分別有該局
    97 年12 月10日刑鑑字第0000000000號及97年12月26日刑鑑
    字第0000000000號鑑定書各1 份在卷可參，且分別經被告甲○○、丙○○、戊○○、庚○○、乙○○於警詢中明確供稱
    附表一至附表四，除附表三編號43至46及附表四編號32至33
    所示以外知其於物品確屬渠等製毒過程中之原料、甲基安非
    他命成品及半成品、製毒工具及設備。另經警將：1.車號為
    M7-5948 號自用小客貨車上扣得之檳榔渣、2.自桃園縣楊梅
    鎮○○路○段58號1 樓樓梯處及自該址2 樓廁所處扣得之煙
    蒂、3.自桃園縣楊梅鎮○○路○段58號2 樓垃圾桶內扣得之
    煙蒂及自該址3 樓左側地板飲料瓶採集之棉棒、4.自M7-594
    8 號自用小客貨車內前方中央踏板處扣得之煙蒂及桃園縣楊
    梅鎮○○路○段58號3 樓地板扣得之煙蒂，送內政部警政署
    刑事警察局鑑定DN A型別，其中除4.部分共檢出二種與戊○○、庚○○、乙○○三人完全不符且無資料庫可供比對之男
    性DNA-STR 型別外，其餘三種則分別確認：1.與戊○○DNA-
    STR 型別相符，2.與庚○○DNA-STR 型別相符，3.與乙○○
    DNA-STR 型別相符，此亦有該局97年12月24日刑醫字第0970
    168586號鑑驗書所載可證，而此亦核與被告戊○○上揭自白
    負責駕車排棄製毒廢水及運送鹵水半成品至後階段製毒基地
    、被告庚○○自白係分配於桃園縣楊梅鎮○○路○段58號2
    樓負責製毒工作、被告乙○○自白分配在同址3 樓負責製毒
    工作等情，大致相符。綜上，本件被告甲○○、丙○○、戊○○、庚○○、乙○○製造毒品甲基安非他命、及被告丁○○幫助製造毒品甲基安非他命之犯行，事證明確，至堪認定
    ，均應依法論科。
二、論罪科刑：
  (一)核被告甲○○、丙○○、戊○○、庚○○、乙○○於上開時
    、地，在綽號「葉仔」或「大胖仔」之葉銘琦、及吳志成之
    統籌擘劃下，依上揭各自分配之工作，協力分工製造第二級
    毒品甲基安非他命之行為，均係犯毒品危害防制條例第4 條
    第2 項之製造第二級毒品罪。被告丁○○明知丙○○係分工
    製毒之一員，猶以口述方式，將自己習得之製造步驟傳授丙○○，由丙○○應用於爾後製毒過程，由是可知丁○○係基
    於幫助他人製造毒品之犯意，藉此傳授教導之製造毒品構成
    要件外行為，為此製造毒品行為提供助力，是屬製造毒品之
    幫助行為甚明。是核丁○○所為，係犯刑法第30條第1 項及
    毒品危害防制條例第4 條第2 項之幫助製造第二級毒品罪。
  (二)按甲基安非他命為毒品危害防制條例第二條第二項第二款所
    定之第二級毒品，係以鹽酸麻黃素為原料，先經鹵化反應程
    序製成氯假麻黃素，再經氫化反應程序而產生含有甲基安非
    他命成分之鹵水（液態甲基安非他命），最後經純化結晶步
    驟，將生成之結晶物脫水風乾，而得高純度之固態甲基安非
    他命。故就製造過程而言，氫化反應程序所產生之鹵水，已
    含有甲基安非他命之成分，即屬化學反應之製成品，應認已
    製造既遂。至純化結晶步驟，僅係去其雜質並使之固化為結
    晶體，以提高純度及方便施用；如謂須俟完成純化結晶步驟
    始為既遂，不但與甲基安非他命製造結果所呈現之化學反應
    狀態不合，抑且不足以遏阻毒品之擴散，達到刑罰之一般預
    防功能，當非毒品危害防制條例之立法本旨（最高法院94年
    台上字第6196號判決意旨參照）。被告乙○○之辯護人雖以
    乙○○所製作部分尚未達甲基安非他命結晶體之成品，故應
    以未遂犯論處。惟乙○○所製成交由戊○○載往桃園縣龍潭
    鄉○○路之物，係屬已含有甲基安非他命成分之液態甲基安
    非他命鹵水，已如前述，嗣後之純化結晶步驟目的在提高純
    度及方便施用，並不影響此鹵水本身已具毒品甲基安非他命
    之性質，是依前述，自屬製造既遂。且如下所述，本件各被
    告係基於直接或間接之犯意聯絡，彼此相互利用其他共犯之
    製毒階段行為，以達製造出結晶化甲基安非他命成品之共同
    目的，自均應論以共同正犯，是被告庚○○雖未親手實施液
    態甲基安非他命之結晶化過程，仍應對於最終發生之製造出
    甲基安非他命結晶體之犯罪結果，共同負責。是被告乙○○
    之辯護人此點辯解，並非可採。另毒品危害防制條例第4 條
    之製造毒品罪，其所稱製造者，除將不具毒品成分之原料加
    以化合而成毒品外，尚包括加工於原含有毒品物質之物，而
    製成新毒品之行為在內。倘行為人購入劣質安非他命後，再
    加工改良成優質之安非他命，顯係加工於原含有毒品物質之
    物，而製成新毒品，自應成立製造第二級毒品罪（最高法院
    94年度台上字第6837號判決意旨參照）。職是，位於桃園縣
    龍潭鄉○○路○○段製毒基地之被告甲○○及丙○○，將已
    含有毒品甲基安非他命成分之鹵水續為純化結晶為便利施用
    且具有市場交換可能性及價值之甲基安非他命結晶體，其純
    化結晶行為仍屬甲基安非他命之製造行為無疑，併此指明。
  (三)按刑事法若干犯罪行為態樣，本質上原具有反覆、延續實行
    之特徵，立法時既予特別歸類，定為犯罪構成要件之行為要
    素，則行為人基於概括之犯意，在密切接近之一定時、地持
    續實行之複次行為，倘依社會通念，於客觀上認為符合一個
    反覆、延續性之行為觀念者，於刑法評價上，即應僅成立一
    罪。學理上所稱「集合犯」之職業性、營業性或收集性等具
    有重複特質之犯罪均屬之，例如經營、從事業務、收集、販
    賣、製造、散布等行為概念者是（最高法院95年度臺上字第
    1079號判決參照）。是本件被告甲○○、丙○○、戊○○、
    庚○○、乙○○共同製造第二級毒品甲基安非他命之犯行，
    各係基於反覆實行之犯意，在密切接近之一定時、地持續實
    行，各均僅成立集合犯之包括一罪。
  (四)檢察官以被告丁○○與其餘被告甲○○、丙○○、戊○○、
    庚○○、乙○○間就前開製毒行為具有犯意聯絡及行為分擔
    ，故應為製造第二級毒品罪之正犯等語。然丁○○所為者僅
    係以口述之方式，指導傳授丙○○在結晶化程序中「鐵盤加
    熱前須扣除之前加入水的重量」此一步驟，此外別無其他，
    既未參與製毒之構成要件行為，亦非基於自己犯罪而係以幫
    助他人犯罪之意思為之，自僅能以幫助犯論處。檢察官未斟
    酌此點，而認丁○○之行為亦應論以正犯，自非可採，此部
    分起訴法條應予變更。
  (五)按共同實施犯罪行為之人，在合同意思範圍以內，各自分擔
    犯罪行為之一部，相互利用他人之行為，以達其犯罪之目的
    者，即應對於全部所發生之結果，共同負責。又共同正犯之
    成立，祇須具有犯意之聯絡，行為之分擔，既不問犯罪動機
    起於何人，亦不必每一階段犯行，均經參與（最高法院34年
    上字第862 號判例意旨參照）。又共同正犯之意思聯絡，原
    不以數人間直接發生者為限，即有間接之聯絡者，亦包括在
    內（最高法院77年台上字第2135號判例意旨參照）。本件係
    由身為主謀之葉銘琦、吳志成研擬整體製毒計畫流程後，邀
    集被告庚○○、乙○○、戊○○三人在上開桃園縣楊梅鎮○○路製毒工廠從事前階段製毒、載運半成品及排放廢毒水等
    工作，又邀集被告甲○○及丙○○二人在桃園縣龍潭鄉○○
    路之製毒工廠續為純化結晶之後階段製毒工作。各被告於同
    意依葉銘琦分配參與負責上揭各不同階段之製毒作業時，主
    觀上即已知悉所參與製作之最終成品，即係具有市場交換價
    值之結晶化甲基安非他命成品。亦即，製造出此甲基安非他
    命結晶體之成品，正係各被告與身為主謀之葉銘琦、吳志成
    之共同犯罪目的。各被告在此共同犯罪目的之意思範圍內，
    雖僅各自負責部分階段之製毒行為，然彼等實係相互利用其
    他共犯之行為，以達此製造出結晶化甲基安非他命成品之共
    同犯罪目的。而身居桃園縣楊梅鎮○○路前階段製毒基地之
    被告庚○○、乙○○、負責載運之戊○○三人與葉銘琦間，
    另身居桃園縣龍潭鄉○○路○○段製毒基地之被告甲○○、
    丙○○二人與葉銘琦、吳志成間，固均分別有製毒之直接犯
    意聯絡，至庚○○、乙○○、戊○○三人，與甲○○、丙○○二人間，則無直接犯意聯絡，然仍因身為主謀之葉銘琦在
    彼等間居間協調分配工作，而有間接之製毒犯意聯絡。是依
    上述，本件各被告基此直接或間接之犯意聯絡，除為此製毒
    過程依分配之階段提供不可或缺之必要貢獻外，更相互利用
    其他共犯之製毒行為，以達製造出結晶化甲基安非他命成品
    之共同目的，自均應論以共同正犯。至其中被告庚○○、乙○○、戊○○未親手實施液態甲基安非他命之結晶化過程，
    仍應對於最終發生之製造出甲基安非他命結晶體之犯罪結果
    ，共同負責，均此說明。
  (六)被告丁○○所為者乃製造第二級毒品罪之幫助犯，本院衡諸
    其犯罪情節，甚為輕微，是依刑法第30條第2 項之規定，按
    正犯之刑減輕之。
  (七)又被告庚○○、甲○○、丙○○、戊○○、乙○○持有第二
    級毒品甲基安非他命之低度行為，各為其製造之高度行為所
    吸收，均不另論罪。
  (八)爰審酌被告庚○○、甲○○、丙○○、戊○○、乙○○及丁○○均值壯年，竟不思正途，為圖不法利益，竟參與製造或
    幫助製造第二級毒品甲基安非他命。被告庚○○、甲○○、
    丙○○、戊○○、乙○○固非首謀，而係依葉銘琦及吳志成
    之計畫指揮參與犯罪，然彼等所共同製造而扣案之毒品成品
    及半成品數量甚多，一經流入市面對於國人身心健康及社會
    治安危害至鉅，是彼等犯行造成之危害程度甚為嚴重，絕不
    能輕縱。再依各被告參與製毒行為之重要程度判斷，其中被
    告甲○○、丙○○、庚○○及乙○○分別實施製毒流程之重
    要行為，對毒品甲基安非他命成品之產出而言，渠等貢獻程
    度無分軒輊，至被告戊○○所為者無非二端，一為排放無用
    廢水，二為載運鹵水半成品製後階段製毒基地，其貢獻力較
    諸其餘被告更顯輕微；再就被告甲○○、丙○○、庚○○及
    乙○○之各自開始參與製毒時間而言，甲○○係自97年7 月
    初至8 月初某日、丙○○係自同年8 月15日左右、庚○○及
    乙○○則分別於同年9 月上旬某日及9 月21日開始，是可見
    甲○○之貢獻時間最長、丙○○次之，庚○○及乙○○再次
    之且無分軒輊。另被告丁○○雖曾指導被告丙○○「加熱時
    應扣除鐵盤上所加入水分之重量」此步驟而涉本罪，然伊所
    為之幫助行為亦僅此而已，別無其他，可見涉案程度甚輕，
    並無處以重刑之必要。兼衡各被告犯罪動機、目的、手段及
    犯後態度等一切情狀，分別量處如主文所示之刑。
四、沒收或併銷燬部分：
  (一)附表一編號1 至5 、7 、10至15、17、18、21之物，及附表
    二編號6 、7 、14至21、24、25、35、36、38至42、44、45
    、47、49至55之各以附表所示容器盛裝之內容物，經鑑定均
    含有第二級毒品甲基安非他命成分，是為查獲之第二級毒品
    ，均應依毒品危害防制條例第18條第1 項前段沒收銷燬之（
    其中內容物或經鑑定併同含有第四級毒品即甲基安非他命先
    驅原料麻黃或假麻黃成分，然因無法與混同其中之甲基
    安非他命相互析離或析離需費過鉅，是應併同視為甲基安非
    他命之一部分而予沒收銷燬）。次按毒品危害防制條例第2
    條第2 項規定，毒品依其成癮性、濫用性及對社會危害性分
    為四級，並就製造、運輸、販賣、意圖販賣而持有、以非法
    方法使人施用、引誘他人施用及轉讓等不同品項毒品之行為
    ，分別定其處罰。至施用或持有第三、四級毒品，因其可罰
    性較低，故予除罪化，僅就施用及持有第一、二級毒品科以
    刑罰。惟鑑於第三、四級毒品均係管制藥品，特於同條例第
    11 條 之1 明定無正當理由，不得擅自持有；第18條第1 項
    後段復規定查獲之第三、四級毒品，無正當理由而擅自持有
    者，沒入銷燬之。從而，依同條例第18條第1 項後段應沒入
    銷燬之毒品，專指查獲之施用、持有第三、四級毒品而言；
    倘係查獲之製造、運輸、販賣、意圖販賣而持有、以非法方
    法使人施用、引誘他人施用或轉讓之第三、四級毒品，既屬
    同條例相關法條明文規定處罰之犯罪行為，即非該條項應沒
    入銷燬之範圍。又同條例第19條第1 項所定「供犯罪所用或
    因犯罪所得之物」，係指犯第4 條至第9 條、第12條、第13
    條或第14條第1 項、第2 項之罪所用或所得之物，不包括毒
    品本身在內，自不得為第三、四級毒品之沒收依據。同條例
    對於查獲之製造、運輸、販賣、意圖販賣而持有、以非法方
    法使人施用、引誘他人施用及轉讓第三、四級毒品之沒收，
    並無特別規定，如其行為已構成犯罪，則該毒品即屬不受法
    律保護之違禁物，應回歸刑法之適用，依刑法第38條第1 項
    第1款 之規定沒收之（最高法院95年度台上字第911 號判決
    參照）。職是，附表一編號8 、22及附表二編號2 、3 至5
    、10、26至28、30、33、34所含之「麻黃」及「假麻黃
    」為第四級毒品，有上開刑事警察局鑑定書可憑，依上說明
    ，即應依刑法第38條第1 項第1 款以違禁物宣告沒收。至附
    表一、二所示其餘盛裝之內容物、空瓶、及盛裝上揭甲基安
    非他命、麻黃、假麻黃與其他液體之各式容器、及附表
    三編號1 至38、及附表四編號1 至30之物品，就其中附表一
    編號10、11之盛裝第二級毒品甲基安非他命之塑膠桶、及附
    表三編號1 、3 、6 、9 、27-1、31、33之物品，業據被告
    甲○○於警詢中供稱係其所有（97年度偵字第21944 號卷一
    第22頁），且係供本件製毒所用之物；其餘各物品則俱為身
    居主謀地位之葉銘琦、吳志成所備置供本件製毒之用，已如
    前述，可見係屬葉銘琦、吳志成購進所有無疑，且為渠二人
    及被告等人犯本件製造第二級毒品犯罪所用之物，是均應依
    共犯連帶責任之原則，依毒品危害防制條例第19條第1 項，
    於各被告所宣告之主刑項下宣告沒收之（上揭第二級或第四
    級毒品或其他內容物液體因取樣鑑定而滅失不存在部分，自
    無再予宣告沒收或併予銷燬之必要）。附表三編號39之配用
    0000000000號門號晶片卡之行動電話1 支（摩托羅拉牌）、
    及編號40之配用0000000000號門號晶片卡之行動電話1 支，
    分別為庚○○及乙○○所有，且分供渠二人與葉銘琦聯繫本
    件製毒事宜所用之電話，均應依共犯連帶責任之原則，依同
    條例第19條第1 項規定，於各被告所宣告之主刑項下宣告沒
    收之（另按行動電話服務須以通話晶片卡為使用介面，因此
    電信公司於出租行動電話門號予消費者使用時，即同時附帶
    提供晶片卡給消費者作為門號使用之介面，故電信公司接受
    消費者申辦門號並將該門號開通上線時，該晶片卡之所有權
    亦移轉於消費者，自不能認該晶片卡仍屬電信公司所有之物
    。最高法院97年度台上字第1952號判決、97年度台上字第22
    30號判決意旨參照，是行動電話內配用之門號晶片卡應併同
    各行動電話亦予沒收）。附表三編號41、42之配用00000000
    00號、及0000000000號門號晶片卡之行動電話各1 支，係葉
    銘琦交付戊○○供與之聯繫本件製毒事宜所用之電話，亦如
    前述，可見係屬共犯葉銘琦所有供本件犯罪所用之物，依共
    犯連帶責任之原則，亦應依同條例第19條第1 項規定，於各
    被告所宣告之主刑項下宣告沒收。上開各物品俱已扣案，是
    無不能沒收之虞，故無宣告如不能沒收時應追徵價額之必要
    。至附表四編號31之配用0000000000號門號晶片卡之行動電
    話1 支，係甲○○所有供與葉銘琦聯繫本件製毒事宜所用之
    電話，自應依共犯連帶責任之原則，依同條例第19條第1 項
    規定，於各被告所宣告之主刑項下宣告沒收之，若對各被告
    其中一人已為沒收時，就已沒收部分，其他人即免除責任，
    另此行動電話併同晶片卡因未扣案，故依同條項後段規定宣
    告如全部或一部不能沒收時，向各被告追徵其價額，若對各
    被告其中之一人已追償時，就已追償之部分，其他人即免除
    責任。再者，附表三編號43之庚○○因參與製毒而自主謀葉
    銘琦處收受四萬元現金、編號44之乙○○因參與製毒而自葉
    銘琦處收受之七千元現金、編號45之戊○○因參與製毒而自
    葉銘琦處收受之十萬元現金、及附表四編號32之甲○○因參
    與製毒而自葉銘琦處收受之十五萬元現金、編號33丙○○因
    參與製毒而自甲○○處收受由吳志成給付之十五萬元現金，
    均為各被告各自參與製毒犯行所得之報酬，已如前述，可見
    當為彼等因犯本件製造毒品罪所各自取得之財物，且非共同
    犯罪所得，自無連帶沒收之必要，是應依同條例第19條第1
    項規定，分別就各被告宣告沒收，惟俱未扣案，是併宣告如
    全部或一部不能沒收時，應分別以庚○○、乙○○、戊○○
    、甲○○、丙○○各自之財產抵償之。復以，附表三編號46
    之車號為Q9-8976 號自用小客車，係被告戊○○駕駛載送本
    件液態甲基安非他命鹵水至桃園縣龍潭鄉○○路○○段製毒
    基地所用之車輛，且依本院卷附車籍資料查詢結果，登記車
    主為戊○○，是足認係被告戊○○所有，自應依共犯連帶責
    任之原則，依同條例第19條第1 項規定，於各被告所宣告之
    主刑項下宣告沒收之，若對各被告其中一人已為沒收時，就
    已沒收部分，其他人即免除責任，另此車輛因未扣案，故依
    同條項後段規定宣告如全部或一部不能沒收時，向各被告追
    徵其價額，若對各被告其中之一人已追償時，就已追償之部
    分，其他人即免除責任。
  (二)扣案之車號為M7-5948 號自用小貨車，雖係由被告戊○○駕
    駛排放本件製毒廢毒水所用之車輛，惟依本院卷附車籍登記
    資料登載車主係「百冠機電有限公司」，且無證據證明係本
    件各被告或共犯所有，是不予沒收。另扣案之「揚達化工股
    份有限公司進貨單」係訂購本件製毒原料及相關物品之購貨
    憑證，與製毒犯行並無直接相關；再其餘扣案之鑰匙、疑似
    愷他命之粉末1 包、供施用毒品愷他命之K 盤1 只、卡片、
    遙控器、「吳眼科」藥包、房屋租賃契約、房屋遙控器等物
    ，均與本件各被告製毒犯行無涉，是均不宣告沒收。再自被
    告甲○○處扣得之現金九萬元，經甲○○於檢察官偵查中供
    稱：「錢是我去跟人家借來急用的，是小朋友要用的。」等
    語（97年度偵字第21944 號卷一第104 頁），且乏證據足認
    此正係其領得之製毒報酬或與本件各被告製毒犯行有關，是
    不宣告沒收。
五、據上論斷，應依刑事訴訟法第299 條第1 項前段、第300 條
    ，毒品危害防制條例第4 條第2 項、第18條第1 項前段、第
    19條第1 項，刑法第11條、第28條、第30條第1 項、第2 項
    、第38條第1 項第1 款，判決如主文。
本案經檢察官邱文中到庭執行職務。
中    華    民    國    98    年    6     月    30    日
              刑事第十一庭審判長法  官  蔡榮澤
                                法  官  林蕙芳
                                法  官  紀凱峰
以上正本證明與原本無異。
如不服本判決應於收受本判決後10日內向本院提出上訴書狀，並
應敘述具體理由，如未敘述上訴理由者，應於上訴期間屆滿後20
日內補提理由書狀於本院（均須按他造當事人之人數附繕本）「
切勿逕送上級法院」。
                                書記官  鄭乃甄
中    華    民    國    98    年    7     月    1     日
附錄本案論罪科刑依據之法條：
毒品危害防制條例第4條第2項
製造、運輸、販賣第二級毒品者，處無期徒刑或 7 年以上有期徒
刑，得併科新臺幣 1 千萬元以下罰金。
毒品危害防制條例第18條第1項
查獲之第一、二級毒品及專供製造或施用第一、二級毒品之器具
，不問屬於犯人與否，均沒收銷燬之；查獲之第三、四級毒品及
製造或施用毒品之器具，無正當理由而擅自持有者，均沒入銷燬
之。但合於醫藥、研究或訓練之用者，得不予銷燬。
毒品危害防制條例第19條第1項
犯第 4 條至第 9 條、第 12 條、第 13 條或第 14 條第 1 項、
第2 項之罪者，其供犯罪所用或因犯罪所得之財物，均沒收之，
如全部或一部不能沒收時，追徵其價額或以其財產抵償之。
附表一
┌──┬───────┬─────────────────────────────────┐
│編號│內政部警政署刑│鑑定結果                                                          │
│    │事警察局97年12│                                                                  │
│    │月10日刑鑑字第│                                                                  │
│    │0000000000號鑑│                                                                  │
│    │定書編號      │                                                                  │
├──┼───────┼─────────────────────────────────┤
│1   │A1-1          │驗前毛重15015.00公克（包裝玻璃罐重4418.00公克）                 │
│    │              │取18.32 公克鑑定用罄，餘10578.68公克                            │
│    │              │檢出微量二級毒品甲基安非他命成分                                │
├──┼───────┼─────────────────────────────────┤
│2   │A1-2          │驗前毛重15260.00公克（包裝玻璃罐重4861.00公克）                 │
│    │              │取19.30 公克鑑定用罄，餘10379.70公克                            │
│    │              │檢出微量二級毒品甲基安非他命成分                                │
├──┼───────┼─────────────────────────────────┤
│3   │A2-1          │驗前總毛重36567.00公克（包裝玻璃燒杯重12853.00公克）            │
│    │A2-4 至 A2-10 │共取128.73公克鑑定用罄，總餘23735.27公克                        │
│    │A2-15         │均檢出：                                                        │
│    │A2-16         │  1.二級毒品甲基安非他命成分，平均純度約20％，驗前總純質淨重約    │
│    │              │    4772.80 公克                                                  │
│    │              │  2.四級毒品：毒品先驅原料麻黃及假麻黃成分，平均純度約15％，驗│
│    │              │    前總純質淨重約3579.60 公克                                    │
├──┼───────┼─────────────────────────────────┤
│4   │A2-2          │驗前毛重1818.00公克（包裝玻璃燒杯重786.00公克）                 │
│    │              │取8.16公克鑑定用罄，餘1023.84公克                               │
│    │              │檢出：                                                          │
│    │              │  1.二級毒品甲基安非他命成分，純度約2 ％，驗前純質淨重約20.64 公克│
│    │              │  2.微量四級毒品：毒品先驅原料麻黃及假麻黃成分                │
├──┼───────┼─────────────────────────────────┤
│5   │A2-3          │驗前總毛重8132.00公克（包裝玻璃燒杯重2540.00公克）              │
│    │A2-12         │共取24.08公克鑑定用罄，總餘5567.92公克                          │
│    │              │均檢出：                                                        │
│    │              │  1.二級毒品甲基安非他命成分，平均純度約19％，驗前總純質淨重約    │
│    │              │    1062.48 公克                                                  │
│    │              │  2.四級毒品：毒品先驅原料麻黃及假麻黃成分，平均純度約24％，驗│
│    │              │    前總純質淨重約1342.08 公克                                    │
├──┼───────┼─────────────────────────────────┤
│6   │A2-11         │驗前毛重2291.00公克（包裝玻璃燒杯重429.00公克）                 │
│    │              │取11.73公克鑑定用罄，餘1850.27公克                              │
│    │              │檢出丙酮、異丙酮等成分，未檢出二級毒品甲基安非他命成分          │
├──┼───────┼─────────────────────────────────┤
│7   │A2-13         │驗前總毛重1709.00公克（包裝玻璃燒杯總重701.00公克）             │
│    │A2-14         │共取23.28公克鑑定用罄，總餘984.72公克                           │
│    │              │均檢出：                                                        │
│    │              │  1.二級毒品甲基安非他命成分，平均純度約8 ％，驗前總純質淨重約    │
│    │              │    80.64 公克                                                    │
│    │              │  2.四級毒品：毒品先驅原料麻黃及假麻黃成分，平均純度約14％，驗│
│    │              │    前總純質淨重約141.12公克                                      │
├──┼───────┼─────────────────────────────────┤
│8   │A3-1          │驗前總毛重3792.00公克（包裝玻璃燒杯及塑膠罐總重1079.00公克）    │
│    │              │共取4.73公克鑑定用罄，總餘2888.27公克                           │
├──┼───────┤均檢出四級毒品：毒品先驅原料假麻黃成分，平均純度約93％，驗前總│
│9   │A4-1          │  純質淨重約2690.49公克                                           │
├──┼───────┼─────────────────────────────────┤
│10  │A5-1          │驗前毛重3168.00公克（包裝白色塑膠桶重337.00公克）               │
│    │              │取16.08公克鑑定用罄，餘2814.92公克                              │
│    │              │檢出微量二級毒品甲基安非他命成分及四級毒品：毒品先驅原料假麻黃│
│    │              │  等成分                                                          │
├──┼───────┼─────────────────────────────────┤
│11  │A5-2          │驗前毛重1980.00公克（包裝藍色塑膠桶重337.00公克）               │
│    │              │取12.34公克鑑定用罄，餘1630.66公克                              │
│    │              │檢出微量二級毒品甲基安非他命成分                                │
├──┼───────┼─────────────────────────────────┤
│12  │A6-1          │驗前毛重5308.00公克（包裝金屬盤重3273.75公克）                  │
│    │              │取1.50公克鑑定用罄，餘2032.75公克                               │
│    │              │檢出：                                                          │
│    │              │  1.二級毒品甲基安非他命成分，純度約51％，驗前純質淨重約1037.46 公│
│    │              │    克                                                            │
│    │              │  2.四級毒品：毒品先驅原料麻黃及假麻黃成分，純度約47％，驗前純│
│    │              │    質淨重約956.09公克                                            │
├──┼───────┼─────────────────────────────────┤
│13  │A6-7          │驗前毛重1978.00公克（包裝金屬盤重1950.00公克）                  │
│    │              │取0.12公克鑑定用罄，餘27.88公克                                 │
│    │              │檢出微量二級毒品甲基安非他命成分                                │
├──┼───────┼─────────────────────────────────┤
│14  │A6-2 至 A6-6  │驗前總毛重22868.00公克（包裝金屬盤重20087.50公克）              │
├──┼───────┤共取12.23公克鑑定用罄，總餘2768.27公克                          │
│15  │A7-1 至 A7-3  │均檢出：                                                        │
│    │              │1.二級毒品甲基安非他命成分，平均純度約34％，驗前總純質淨重約945.37│
│    │              │  公克                                                            │
│    │              │2.四級毒品：毒品先驅原料麻黃及假麻黃成分，純度約21％，驗前總純│
│    │              │  質淨重約583.90公克                                              │
├──┼───────┼─────────────────────────────────┤
│16  │A8-1          │驗前毛重24570.00公克（包裝藍色塑膠桶重1525.00公克）             │
│    │              │取12.84公克鑑定用罄，餘230320.16公克                            │
│    │              │檢出丙酮、異丙酮等成分，未檢出二級毒品甲基安非他命成分          │
├──┼───────┼─────────────────────────────────┤
│17  │A8-2          │驗前總毛重87490.00公克（包裝藍色塑膠桶重9150.00公克）           │
│    │A8-3          │共取72.91公克鑑定用罄，總餘78267.09公克                         │
│    │A8-8          │均檢出微量二級毒品甲基安非他命成分                              │
│    │A8-11         │                                                                  │
│    │A8-12         │                                                                  │
│    │A8-15         │                                                                  │
├──┼───────┼─────────────────────────────────┤
│18  │A8-5          │驗前總毛重49275.00公克（包裝藍色塑膠桶重4575.00公克）           │
│    │A8-13         │共取42.33公克鑑定用罄，總餘44657.67公克                         │
│    │A8-14         │均檢出微量二級毒品甲基安非他命成分                              │
├──┼───────┼─────────────────────────────────┤
│19  │A8-4          │驗前總毛重117475.00公克（包裝藍色塑膠桶重7625.00公克）          │
│    │A8-6          │共取61.74公克鑑定用罄，總餘109788.26公克                        │
│    │A8-7          │均檢出丙酮、異丙酮等成分，均未檢出二級毒品甲基安非他命成分      │
│    │A8-9          │                                                                  │
│    │A8-10         │                                                                  │
├──┼───────┼─────────────────────────────────┤
│20  │A9-1          │驗前總毛重26670.00公克（包裝白色塑膠桶重3628.00公克）           │
│    │A9-2          │共取26.21公克鑑定用罄，總餘23015.79公克                         │
│    │              │均檢出甲酮成分，均未檢出二級毒品甲基安非他命成分                │
├──┼───────┼─────────────────────────────────┤
│21  │A10-1         │驗前毛重4.33公克（包裝塑膠袋重1.04公克）                        │
│    │              │取1.36公克鑑定用罄，餘1.93公克                                  │
│    │              │檢出二級毒品甲基安非他命成分及四級毒品：毒品先驅原料假麻黃等成│
│    │              │  分                                                              │
├──┼───────┼─────────────────────────────────┤
│22  │A10-2         │驗前毛重4.42公克（包裝塑膠袋重1.33公克）                        │
│    │              │取1.43公克鑑定用罄，餘1.66公克                                  │
│    │              │檢出四級毒品：毒品先驅原料假麻黃成分，未檢出二級毒品甲基安非他│
│    │              │  命成分                                                          │
├──┼───────┼─────────────────────────────────┤
│23  │A10-3         │驗前毛重5.11公克（包裝塑膠袋重0.63公克）                        │
│    │              │取1.31公克鑑定用罄，餘3.17公克                                  │
│    │              │檢出乙醯酚胺成分，均未檢出二級毒品甲基安非他命成分              │
└──┴───────┴─────────────────────────────────┘
附表二
┌──┬───────┬─────────────────────────────────┐
│編號│內政部警政署刑│鑑定結果                                                          │
│    │事警察局97年12│                                                                  │
│    │月26日刑鑑字第│                                                                  │
│    │0000000000號鑑│                                                                  │
│    │定書編號      │                                                                  │
├──┼───────┼─────────────────────────────────┤
│1   │未編號之塑膠瓶│驗前毛重109.47公克（包裝塑膠瓶重31.73公克）                     │
│    │              │取2.37公克鑑定用罄，餘75.37公克                                 │
│    │              │檢出二甲苯成分，未檢出二級毒品甲基安非他命成分、四級毒品：毒品先│
│    │              │  驅原料麻黃及假麻黃等成分                                    │
├──┼───────┼─────────────────────────────────┤
│2   │5-1 至 5-16   │驗前總毛重216360.00 公克（包裝塑膠桶總重22640.00 公克）         │
│    │              │共取3.12公克鑑定用罄，總餘193716.88 公克                        │
│    │              │均檢出四級毒品：毒品先驅原料假麻黃成分，平均純度約10％，驗前總│
│    │              │  純質淨重約19372.00公克                                          │
├──┼───────┼─────────────────────────────────┤
│3   │5-17 至 5-20  │驗前總毛重942495.00 公克（包裝塑膠桶總重79240.00 公克）         │
├──┼───────┤共取5.62公克鑑定用罄，總餘863249.38 公克                        │
│4   │15-1 至 15-51 │均檢出四級毒品：毒品先驅原料假麻黃成分，平均純度約8％，驗前總 │
├──┼───────┤  純質淨重約69060.40公克                                          │
│5   │29            │                                                                  │
├──┼───────┼─────────────────────────────────┤
│6   │6-1           │驗前總毛重289647.38公克（包裝塑膠桶總重11600.00公克）           │
│    │6-2           │共取17.38公克鑑定用罄，總餘69060.40公克                         │
│    │              │均檢出：                                                        │
│    │              │  1.二級毒品甲基安非他命成分，平均純度約2％，驗前總純質淨重約     │
│    │              │    5560.94 公克                                                  │
│    │              │  2.四級毒品：毒品先驅原料麻黃及假麻黃成分，平均純度約2 ％，驗│
│    │              │    前總純質淨重約5560.94 公克                                    │
├──┼───────┼─────────────────────────────────┤
│7   │6-3           │驗前毛重171162.03公克（包裝塑膠桶重5800.00公克）                │
│    │              │取12.03公克鑑定用罄，餘165350.00公克                            │
│    │              │檢出微量二級毒品甲基安非他命成分                                │
├──┼───────┼─────────────────────────────────┤
│8   │未編號        │驗前毛重127.13公克（包裝塑膠瓶重31.73公克）                     │
│    │              │取3.90公克鑑定用罄，餘91.50公克                                 │
│    │              │未檢出二級毒品甲基安非他命成分、四級毒品：毒品先驅原料麻黃及假│
│    │              │  麻黃等成分                                                    │
├──┼───────┼─────────────────────────────────┤
│9   │8-1           │驗前毛重29155.00公克（包裝塑膠桶重1400.00公克）                 │
│    │              │取14.45公克鑑定用罄，餘27740.55公克                             │
│    │              │未檢出二級毒品甲基安非他命成分、四級毒品：毒品先驅原料麻黃及假│
│    │              │  麻黃等成分                                                    │
├──┼───────┼─────────────────────────────────┤
│10  │8-2           │驗前毛重29645.00公克（包裝塑膠桶重1415.00公克）                 │
│    │              │取10.97公克鑑定用罄，餘28219.03公克                             │
│    │              │檢出微量四級毒品：毒品先驅原料麻黃及假麻黃等成分            │
├──┼───────┼─────────────────────────────────┤
│11  │9-4           │空瓶                                                              │
├──┼───────┼─────────────────────────────────┤
│12  │9-1           │驗前總毛重150760.00公克（包裝玻璃桶總重39000.00公克）           │
│    │9-5           │共取112.15公克鑑定用罄，總餘11647.85公克                        │
│    │9-11          │均未檢出二級毒品甲基安非他命成分、四級毒品：毒品先驅原料麻黃及│
│    │9-15          │  假麻黃等成分                                                  │
│    │9-25          │                                                                  │
│    │9-28          │                                                                  │
│    │9-40          │                                                                  │
│    │9-50          │                                                                  │
├──┼───────┼─────────────────────────────────┤
│13  │9-2           │驗前總毛重632300.00公克（包裝玻璃桶總重162385.00公克）          │
│    │9-6 至 9-7    │共取493.02公克鑑定用罄，總餘469421.98公克                       │
│    │9-9 至 9-10   │均未檢出二級毒品甲基安非他命成分、四級毒品：毒品先驅原料麻黃及│
│    │9-17 至 9-18  │  假麻黃等成分                                                  │
│    │9-20          │                                                                  │
│    │9-22          │                                                                  │
│    │9-29          │                                                                  │
│    │9-32 至 9-39  │                                                                  │
│    │9-43 至 9-49  │                                                                  │
│    │9-51          │                                                                  │
│    │9-54 至 9-55  │                                                                  │
│    │9-57 至 9-59  │                                                                  │
│    │9-62 至 9-65  │                                                                  │
├──┼───────┼─────────────────────────────────┤
│14  │9-3           │驗前毛重36670.00公克（包裝玻璃桶重5745.00公克）                 │
│    │              │取16.01公克鑑定用罄，餘30908.99公克                             │
│    │              │檢出微量二級毒品甲基安非他命成分、四級毒品：毒品先驅原料麻黃及│
│    │              │  假麻黃等成分                                                  │
├──┼───────┼─────────────────────────────────┤
│15  │9-8           │驗前總毛重249970.00公克（包裝玻璃桶總重68775.00公克）           │
│    │9-12 至 9-14  │取195.99公克鑑定用罄，總餘180999.01公克                         │
│    │9-16          │均檢出微量二級毒品甲基安非他命成分                              │
│    │9-19          │                                                                  │
│    │9-21          │                                                                  │
│    │9-23          │                                                                  │
│    │9-26          │                                                                  │
│    │9-30 至 9-31  │                                                                  │
│    │9-41 至 9-42  │                                                                  │
│    │9-53          │                                                                  │
│    │9-66          │                                                                  │
├──┼───────┼─────────────────────────────────┤
│16  │9-24          │驗前總毛重58390.00公克（包裝玻璃桶總重13755.00公克）            │
│    │9-60          │共取29.82公克鑑定用罄，總餘44605.18公克                         │
│    │9-61          │均檢出微量二級毒品甲基安非他命成分                              │
├──┼───────┼─────────────────────────────────┤
│17  │9-27          │驗前毛重10360.00公克（包裝玻璃桶重5335.00公克）                 │
│    │              │取13.11公克鑑定用罄，餘5011.89公克                              │
│    │              │檢出微量二級毒品甲基安非他命成分、四級毒品：毒品先驅原料麻黃及│
│    │              │  假麻黃等成分                                                  │
├──┼───────┼─────────────────────────────────┤
│18  │9-52          │驗前毛重25450.00公克（包裝玻璃桶重4585.00公克）                 │
│    │              │取10.64公克鑑定用罄，餘20854.36公克                             │
│    │              │檢出微量二級毒品甲基安非他命成分、四級毒品：毒品先驅原料麻黃及│
│    │              │  假麻黃等成分                                                  │
├──┼───────┼─────────────────────────────────┤
│19  │9-56          │驗前毛重26750.00公克（包裝玻璃桶重5335.00公克）                 │
│    │              │取9.90公克鑑定用罄，餘21405.10公克                              │
│    │              │檢出微量二級毒品甲基安非他命成分、四級毒品：毒品先驅原料麻黃及│
│    │              │  假麻黃等成分                                                  │
├──┼───────┼─────────────────────────────────┤
│20  │10-1 至 10-2  │驗前總毛重123430.00公克（包裝塑膠桶總重7000.00公克）            │
│    │10-4 至 10-5  │取53.89公克鑑定用罄，總餘116376.11公克                          │
│    │10-8          │檢出微量二級毒品甲基安非他命成分                                │
├──┼───────┼─────────────────────────────────┤
│21  │10-3          │驗前總毛重72250.00公克（包裝塑膠桶總重4200.00公克）             │
│    │10-6 至10-7   │取31.15公克鑑定用罄，總餘68018.85公克                           │
│    │              │檢出微量二級毒品甲基安非他命成分                                │
├──┼───────┼─────────────────────────────────┤
│22  │未編號        │驗前毛重47.66公克（包裝塑膠瓶重31.73公克）                      │
│    │              │取2.13公克鑑定用罄，餘13.80公克                                 │
│    │              │檢出甲苯、二甲苯成分，未檢出二級毒品甲基安非他命成分、四級毒品：│
│    │              │  毒品先驅原料麻黃及假麻黃成分                                │
├──┼───────┼─────────────────────────────────┤
│23  │未編號        │驗前毛重84.08公克（包裝塑膠瓶重31.73公克）                      │
│    │              │取3.27公克鑑定用罄，餘49.08公克                                 │
│    │              │檢出甲苯、二甲苯成分，未檢出二級毒品甲基安非他命成分、四級毒品：│
│    │              │  毒品先驅原料麻黃及假麻黃成分                                │
├──┼───────┼─────────────────────────────────┤
│24  │未編號        │經檢視為玻璃球狀物一個，內有紅色殘渣，以有機溶劑洗滌後取其洗滌液鑑│
│    │              │定，檢出二級毒品甲基安非他命成分                                  │
├──┼───────┼─────────────────────────────────┤
│25  │未編號        │經檢視為玻璃桶一個，內有褐色殘渣，以有機溶劑洗滌後取其洗滌液鑑定，│
│    │              │檢出二級毒品甲基安非他命成分、四級毒品：毒品先驅原料麻黃及假麻黃│
│    │              │等成分                                                          │
├──┼───────┼─────────────────────────────────┤
│26  │16-1          │總淨重301.09公克                                                │
│    │16-2          │取0.16公克鑑定用罄，總餘300.93公克                              │
│    │              │均檢出四級毒品：毒品先驅原料假麻黃成分，平均純度約45％，驗前總│
│    │              │  純質淨重約135.49公克                                            │
├──┼───────┼─────────────────────────────────┤
│27  │未編號        │驗前毛重13050.00公克（包裝塑膠桶重1415.00公克）                 │
│    │              │取11.15公克鑑定用罄，餘11623.85公克                             │
│    │              │檢出微量四級毒品：毒品先驅原料假麻黃成分                      │
├──┼───────┼─────────────────────────────────┤
│28  │19-1 至 19-6  │驗前總毛重60695.00公克（包裝塑膠桶總重5850.00公克）             │
│    │              │共取7.41公克鑑定用罄，總餘54837.59公克                          │
│    │              │檢出四級毒品：毒品先驅原料假麻黃成分，平均純度約74％，驗前總純│
│    │              │  質淨重約40585.30公克                                            │
├──┼───────┼─────────────────────────────────┤
│29  │20-1          │經檢視為褐色玻璃瓶二瓶，瓶身均標示有Iodine（碘）字樣，包裝完整未拆│
│    │20-2          │封                                                                │
│    │              │                                                                  │
├──┼───────┼─────────────────────────────────┤
│30  │21-1          │總淨重308.63公克                                                │
│    │21-2          │取0.12公克鑑定用罄，總餘308.51公克                              │
│    │              │均檢出四級毒品：毒品先驅原料假麻黃成分，平均純度約40％，驗前總│
│    │              │  純質淨重約123.45公克                                            │
├──┼───────┼─────────────────────────────────┤
│31  │22-1          │經檢視為紙盒二盒，盒內各有100瓶小玻璃瓶，瓶身均標示有Ephedrine、  │
│    │22-2          │EphedrineHCI Inj（鹽酸麻黃素注射液）字樣，包裝完整未拆封，本局不予│
│    │              │鑑定                                                              │
├──┼───────┼─────────────────────────────────┤
│32  │未編號        │經檢視為褐色塑膠瓶一瓶，其內殘留有紅色粉末，取紅色粉末鑑定，檢出  │
│    │              │P（磷）成分                                                       │
├──┼───────┼─────────────────────────────────┤
│33  │24-1          │驗前毛重294.03公克（包裝塑膠瓶重56.06公克）                     │
│    │              │取0.07公克鑑定用罄，餘237.90公克                                │
│    │              │檢出四級毒品：毒品先驅原料假麻黃成分，純度約83％，驗前純質淨重│
│    │              │  約197.51公克                                                    │
├──┼───────┼─────────────────────────────────┤
│34  │24-2          │驗前毛重203.21公克（包裝塑膠瓶重56.06公克）                     │
│    │              │取0.18公克鑑定用罄，餘146.97公克                                │
│    │              │檢出四級毒品：毒品先驅原料假麻黃成分，純度約78％，驗前純質淨重│
│    │              │  約114.77公克                                                    │
├──┼───────┼─────────────────────────────────┤
│35  │25-1          │經檢視為白色塑膠瓶一瓶，其內殘留有褐色殘渣，以有機溶劑洗滌後，取其│
│    │              │洗滌液鑑定，檢出二級毒品甲基安非他命成分、四級毒品：毒品先驅原料麻│
│    │              │黃等成分                                                        │
├──┼───────┼─────────────────────────────────┤
│36  │25-2          │經檢視為白色塑膠瓶一瓶，其內殘留有褐色殘渣，以有機溶劑洗滌後，取其│
│    │              │洗滌液鑑定，檢出二級毒品甲基安非他命成分、四級毒品：毒品先驅原料麻│
│    │              │黃等成分                                                        │
├──┼───────┼─────────────────────────────────┤
│37  │26-51         │空瓶                                                              │
│    │26-54         │                                                                  │
├──┼───────┼─────────────────────────────────┤
│38  │26-1          │驗前總毛重422700.00公克（包裝玻璃桶總重146660.00公克）          │
│    │26-4          │共取390.28公克鑑定用罄，總餘275649.72公克                       │
│    │26-11 至 26-12│檢出微量二級毒品甲基安非他命成分                                │
│    │26-18         │                                                                  │
│    │26-20 至 26-21│                                                                  │
│    │26-24         │                                                                  │
│    │26-31 至 26-33│                                                                  │
│    │26-35         │                                                                  │
│    │26-40         │                                                                  │
│    │26-42         │                                                                  │
│    │26-45         │                                                                  │
│    │26-52 至 26-53│                                                                  │
│    │26-55 至 26-56│                                                                  │
│    │26-59         │                                                                  │
│    │26-61         │                                                                  │
│    │26-64         │                                                                  │
│    │26-76         │                                                                  │
│    │26-81         │                                                                  │
│    │26-85         │                                                                  │
│    │26-86         │                                                                  │
│    │26-88         │                                                                  │
│    │26-91         │                                                                  │
├──┼───────┼─────────────────────────────────┤
│39  │26-2          │驗前總毛重163005.00公克（包裝玻璃桶總重47335.00公克）           │
│    │26-7          │共取100.22公克鑑定用罄，總餘115569.78公克                       │
│    │26-16         │均檢出：                                                        │
│    │26-23         │  1.二級毒品甲基安非他命成分，平均純度約1 ％，驗前總純質淨重約    │
│    │26-65         │    1156.70 公克                                                  │
│    │26-72 至 26-73│  2.四級毒品：毒品先驅原料麻黃及假麻黃成分，平均純度約2 ％，驗│
│    │26-77         │    前總純質淨重約2313.40 公克                                    │
│    │26-80         │                                                                  │
├──┼───────┼─────────────────────────────────┤
│40  │26-3          │驗前總毛重197900.00公克（包裝玻璃桶總重63765.00公克）           │
│    │26-14         │共取155.70公克鑑定用罄，總餘133979.30公克                       │
│    │26-17         │均檢出二級毒品甲基安非他命成分，平均純度約1 ％，驗前總純質淨重約│
│    │26-25         │  1341.35 公克                                                    │
│    │26-29         │                                                                  │
│    │26-37 至 26-38│                                                                  │
│    │26-50         │                                                                  │
│    │26-57         │                                                                  │
│    │26-60         │                                                                  │
│    │26-62         │                                                                  │
│    │26-87         │                                                                  │
│    │26-98         │                                                                  │
├──┼───────┼─────────────────────────────────┤
│41  │26-5          │驗前總毛重268070.00公克（包裝玻璃桶總重73400.00公克）           │
│    │26-19         │共取164.95公克鑑定用罄，總餘194505.05公克                       │
│    │26-26         │均檢出微量二級毒品甲基安非他命成分                              │
│    │26-30         │                                                                  │
│    │26-34         │                                                                  │
│    │26-41         │                                                                  │
│    │26-48         │                                                                  │
│    │26-69         │                                                                  │
│    │26-75         │                                                                  │
│    │26-78         │                                                                  │
│    │26-83         │                                                                  │
│    │26-89 至 26-90│                                                                  │
│    │26-95         │                                                                  │
├──┼───────┼─────────────────────────────────┤
│42  │26-6          │驗前總毛重244525.00公克（包裝玻璃桶總重62250.00公克）           │
│    │26-8          │共取160.02公克鑑定用罄，總餘182114.98公克                       │
│    │26-36         │均檢出微量二級毒品甲基安非他命成分及四級毒品：毒品先驅原料假麻黃│
│    │26-39         │  、麻黃等成分                                                │
│    │26-47         │                                                                  │
│    │26-49         │                                                                  │
│    │26-67         │                                                                  │
│    │26-71         │                                                                  │
│    │26-79         │                                                                  │
│    │26-84         │                                                                  │
│    │26-94         │                                                                  │
│    │26-99         │                                                                  │
├──┼───────┼─────────────────────────────────┤
│43  │26-9          │驗前總毛重101640.00公克（包裝玻璃桶總重28260.00公克）           │
│    │26-10         │共取86.77公克鑑定用罄，總餘73293.23公克                         │
│    │26-15         │均未檢出二級毒品甲基安非他命成分及四級毒品：毒品先驅原料假麻黃│
│    │26-46         │  、麻黃等成分                                                  │
│    │26-66         │                                                                  │
│    │26-68         │                                                                  │
├──┼───────┼─────────────────────────────────┤
│44  │26-13         │驗前總毛重75935.00公克（包裝玻璃桶總重16825.00公克）            │
│    │26-22         │共取41.76公克鑑定用罄，總餘59068.24公克                         │
│    │26-58         │均檢出二級毒品甲基安非他命成分，平均純度約1 ％，驗前總純質淨重約│
│    │              │  591.10公克                                                      │
├──┼───────┼─────────────────────────────────┤
│45  │26-27         │驗前總毛重38835.00公克（包裝玻璃桶總重9920.00公克）             │
│    │26-28         │共取37.68公克鑑定用罄，總餘28877.32公克                         │
│    │              │均檢出微量二級毒品甲基安非他命成分                              │
├──┼───────┼─────────────────────────────────┤
│46  │26-43         │驗前毛重20950.00公克（包裝玻璃桶重5745.00公克）                 │
│    │              │取17.84公克鑑定用罄，餘15187.16公克                             │
│    │              │未檢出二級毒品甲基安非他命成分及四級毒品：毒品先驅原料假麻黃、│
│    │              │  麻黃等成分                                                    │
├──┼───────┼─────────────────────────────────┤
│47  │26-44         │驗前總毛重23755.00公克（包裝玻璃桶總重9170.00公克）             │
│    │26-74         │共取24.38公克鑑定用罄，總餘14560.62公克                         │
│    │              │均檢出微量二級毒品甲基安非他命成分及四級毒品：毒品先驅原料假麻黃│
│    │              │  、麻黃等成分                                                │
├──┼───────┼─────────────────────────────────┤
│48  │26-63         │驗前總毛重35820.00公克（包裝玻璃桶總總重11080.00公克）          │
│    │26-92         │共取33.21公克鑑定用罄，總餘24706.79公克                         │
│    │              │均未檢出二級毒品甲基安非他命成分及四級毒品：毒品先驅原料假麻黃│
│    │              │  、麻黃等成分                                                  │
├──┼───────┼─────────────────────────────────┤
│49  │26-70         │驗前總毛重24500.00公克（包裝玻璃桶總重11080.00公克）            │
│    │26-93         │共取26.47公克鑑定用罄，總餘13393.53公克                         │
│    │              │均檢出微量二級毒品甲基安非他命成分及四級毒品：毒品先驅原料假麻黃│
│    │              │  、麻黃等成分                                                │
├──┼───────┼─────────────────────────────────┤
│50  │26-82         │驗前總毛重135210.00公克（包裝玻璃桶總重48565.00公克）           │
│    │26-96         │共取157.68公克鑑定用罄，總餘86487.32公克                        │
│    │26-100至26-101│均檢出微量二級毒品甲基安非他命成分及四級毒品：毒品先驅原料假麻黃│
│    │              │  、麻黃等成分                                                │
├──┼───────┼─────────────────────────────────┤
│51  │28-1          │驗前毛重177467.16公克（包裝塑膠桶重5800.00公克）                │
│    │              │取7.16公克鑑定用罄，餘171660.00公克                             │
│    │              │檢出微量二級毒品甲基安非他命成分及四級毒品：毒品先驅原料假麻黃│
│    │              │  、麻黃等成分                                                  │
├──┼───────┼─────────────────────────────────┤
│52  │28-2          │驗前毛重163142.77公克（包裝塑膠桶重5800.00公克）                │
│    │              │取7.77公克鑑定用罄，餘157335.00公克                             │
│    │              │檢出：                                                          │
│    │              │  1.二級毒品甲基安非他命成分，純度約1 ％，驗前純質淨重約1573.42 公│
│    │              │    克                                                            │
│    │              │  2.四級毒品：毒品先驅原料麻黃及假麻黃成分，純度約1 ％，驗前純│
│    │              │    質淨重約1573.42 公克                                          │
├──┼───────┼─────────────────────────────────┤
│53  │28-3          │驗前毛重167017.86公克（包裝塑膠桶重5800.00公克）                │
│    │              │取7.86公克鑑定用罄，餘161210.00公克                             │
│    │              │檢出：                                                          │
│    │              │  1.二級毒品甲基安非他命成分，純度約1 ％，驗前純質淨重約1612.17 公│
│    │              │    克                                                            │
│    │              │  2.四級毒品：毒品先驅原料麻黃及假麻黃成分，純度約2 ％，驗前純│
│    │              │    質淨重約3224.35 公克                                          │
├──┼───────┼─────────────────────────────────┤
│54  │30-1          │驗前毛重26995.00公克（包裝塑膠桶重1400.00公克）                 │
│    │              │取8.41公克鑑定用罄，餘25586.59公克                              │
│    │              │檢出微量二級毒品甲基安非他命成分                                │
├──┼───────┼─────────────────────────────────┤
│55  │30-2          │驗前毛重25835.00公克（包裝塑膠桶重1400.00公克）                 │
│    │              │取9.98公克鑑定用罄，餘24425.02公克                              │
│    │              │檢出微量二級毒品甲基安非他命成分                                │
└──┴───────┴─────────────────────────────────┘
附表三
┌──┬───────────────┬───┐
│編號│物品名稱                      │數量  │
├──┼───────────────┼───┤
│1   │玻璃漏斗                      │10個  │
├──┼───────────────┼───┤
│2   │空燒杯                        │19個  │
├──┼───────────────┼───┤
│3   │漏斗木架                      │2個   │
├──┼───────────────┼───┤
│4   │白色空塑膠瓶                  │16個  │
├──┼───────────────┼───┤
│5   │藍色空塑膠瓶                  │22個  │
├──┼───────────────┼───┤
│6   │鹽酸                          │18瓶  │
├──┼───────────────┼───┤
│7   │碘                            │1瓶   │
├──┼───────────────┼───┤
│8   │攪拌器                        │3台   │
├──┼───────────────┼───┤
│9   │塑膠漏斗                      │7個   │
├──┼───────────────┼───┤
│10  │鐵製漏斗                      │2個   │
├──┼───────────────┼───┤
│11  │漏勺                          │11支  │
├──┼───────────────┼───┤
│12  │塑膠吸管                      │11支  │
├──┼───────────────┼───┤
│13  │鐵插湯匙                      │7支   │
├──┼───────────────┼───┤
│14  │平凸鐵器                      │5支   │
├──┼───────────────┼───┤
│15  │溫度計                        │1支   │
├──┼───────────────┼───┤
│16  │玻璃吸管                      │2支   │
├──┼───────────────┼───┤
│17  │白色塑膠吸管                  │3支   │
├──┼───────────────┼───┤
│18  │溫度器                        │9支   │
├──┼───────────────┼───┤
│19  │磅秤                          │5台   │
├──┼───────────────┼───┤
│20  │濾紙                          │4盒   │
├──┼───────────────┼───┤
│21  │分裝袋                        │9包   │
├──┼───────────────┼───┤
│22  │空鐵盤                        │34個  │
├──┼───────────────┼───┤
│23  │加熱器                        │9台   │
├──┼───────────────┼───┤
│24  │馬達                          │1台   │
├──┼───────────────┼───┤
│25  │鐵製濾筒                      │1台   │
├──┼───────────────┼───┤
│26  │除濕機                        │1台   │
├──┼───────────────┼───┤
│27-1│                              │1台   │
├──┤烤箱                          ├───┤
│27-2│                              │1台   │
├──┼───────────────┼───┤
│28  │電扇                          │2台   │
├──┼───────────────┼───┤
│29  │冰箱                          │2台   │
├──┼───────────────┼───┤
│30  │精鹽                          │1包   │
├──┼───────────────┼───┤
│31  │蒸餾水                        │12瓶  │
├──┼───────────────┼───┤
│32  │黑桶                          │2個   │
├──┼───────────────┼───┤
│33  │空藍桶                        │12個  │
├──┼───────────────┼───┤
│34  │白色塑膠桶                    │2個   │
├──┼───────────────┼───┤
│35  │製造毒品筆記本                │1本   │
├──┼───────────────┼───┤
│36  │筆記本                        │3本   │
├──┼───────────────┼───┤
│37  │製作毒品時間表                │2張   │
├──┼───────────────┼───┤
│38  │值日生之工作紙                │1張   │
├──┼───────────────┼───┤
│39  │配用0000000000號門號晶片卡之行│1支   │
│    │動電話（含其內門號晶片卡）    │      │
├──┼───────────────┼───┤
│40  │配用0000000000號門號晶片卡之行│1支   │
│    │動電話（含其內門號晶片卡）    │      │
├──┼───────────────┼───┤
│41  │配用0000000000號門號晶片卡之行│1支   │
│    │動電話（含其內門號晶片卡）    │      │
├──┼───────────────┼───┤
│42  │配用0000000000號門號晶片卡之行│1支   │
│    │動電話（含其內門號晶片卡）    │      │
├──┼───────────────┼───┤
│43  │庚○○製造毒品所得之現金報酬新│      │
│    │台幣肆萬元                    │      │
├──┼───────────────┼───┤
│44  │乙○○製造毒品所得之現金報酬新│      │
│    │台幣柒仟元                    │      │
├──┼───────────────┼───┤
│45  │戊○○製造毒品所得之現金報酬新│      │
│    │台幣拾萬元                    │      │
├──┼───────────────┼───┤
│46  │車號為Q9-8976號自用小客車     │壹輛  │
└──┴───────────────┴───┘
附表四
┌──┬───────────────┬───┐
│編號│品名                          │數量  │
├──┼───────────────┼───┤
│1   │電磁爐                        │5台   │
├──┼───────────────┼───┤
│2   │菜盆                          │1個   │
├──┼───────────────┼───┤
│3   │漏斗                          │1個   │
├──┼───────────────┼───┤
│4   │攪拌機                        │1台   │
├──┼───────────────┼───┤
│5   │塑膠桶                        │1桶   │
├──┼───────────────┼───┤
│6   │塑膠桶                        │1桶   │
├──┼───────────────┼───┤
│7   │置物箱                        │1個   │
├──┼───────────────┼───┤
│8   │片鹼                          │2袋   │
├──┼───────────────┼───┤
│9   │平底鍋                        │4個   │
├──┼───────────────┼───┤
│10  │平底鐵盤                      │19個  │
├──┼───────────────┼───┤
│11  │大湯杓                        │4只   │
├──┼───────────────┼───┤
│12  │黑色小空罐                    │16個  │
├──┼───────────────┼───┤
│13  │藥錠                          │93包  │
├──┼───────────────┼───┤
│14  │電子秤                        │1台   │
├──┼───────────────┼───┤
│15  │小鐵桶及大鐵桶                │共6 個│
├──┼───────────────┼───┤
│16  │大沙鍋                        │1個   │
├──┼───────────────┼───┤
│17  │加熱器                        │4台   │
├──┼───────────────┼───┤
│18  │藍色大桶子                    │1桶   │
├──┼───────────────┼───┤
│19  │鍋剷                          │1只   │
├──┼───────────────┼───┤
│20  │攪拌機                        │4台   │
├──┼───────────────┼───┤
│21  │加熱器                        │2台   │
├──┼───────────────┼───┤
│22  │圓試器                        │13個  │
├──┼───────────────┼───┤
│23  │量杯                          │40個  │
├──┼───────────────┼───┤
│24  │電子秤                        │1台   │
├──┼───────────────┼───┤
│25  │搖動混和機                    │2台   │
├──┼───────────────┼───┤
│26  │量杯                          │4個   │
├──┼───────────────┼───┤
│27  │活性碳                        │1包   │
├──┼───────────────┼───┤
│28  │濾紙                          │1箱   │
├──┼───────────────┼───┤
│29  │酸鹼探測試筆                  │1盒   │
├──┼───────────────┼───┤
│30  │筆記本                        │3本   │
├──┼───────────────┼───┤
│31  │配用0000000000號門號晶片卡之行│1支   │
│    │動電話（含其內門號晶片卡）    │      │
├──┼───────────────┼───┤
│32  │甲○○製造毒品所得之現金報酬新│      │
│    │台幣拾伍萬元                  │      │
├──┼───────────────┼───┤
│33  │丙○○製造毒品所得之現金報酬新│      │
│    │台幣拾伍萬元                  │      │
└──┴───────────────┴───┘


司法院資訊處製作；財團法人民間司法改革基金會備份。
